臺灣士林地方法院刑事判決
111年度審易字第378號
公  訴  人  臺灣士林地方檢察署檢察官
被      告  周賢倍


上列被告因竊盜案件，經檢察官提起公訴（111 年度偵字第1916
號），本院判決如下：
    主  文
周賢倍竊盜，處罰金新臺幣伍仟元，如易服勞役，以新臺幣壹仟
元折算壹日。緩刑貳年。
一、犯罪事實：
    周賢倍意圖為自己不法之所有，基於竊盜犯意，於民國111 
     年1 月1 日下午4 時15分許（起訴書誤載為30分許），在
    新北市○○區○○街000 號之全聯福利中心汐止莊敬門市店內，
    趁無人注意之際，徒手竊取陳列架上之挺立鈣強力錠1  盒
    （價值新臺幣〈下同〉518 元），得手後將上開商品放在右手
    袖內，以袖遮掩，另持其他商品結帳後，逕行離去；旋因周
    賢倍在經過店門口時警報器發出聲響，經店員游麗梅聽聞後
    上前攔阻並報警處理，嗣經警據報到場，當場扣得周賢倍竊
    得之上揭贓物，而查獲上情。
二、證據名稱：
  1.被告在警詢、檢察官偵查及本院審理時之陳述；
  2.游麗梅在警詢中之指述（偵查卷第25頁）；
  3.現場監視器側錄被告行竊過程之錄影畫面翻拍照片1 份（偵
    查卷第45頁至第46頁、第51頁至第52頁、第81頁至第83頁）
    ，及前開監視器影像光碟1 片；
  4.現場蒐證及扣押物照片6 張（偵查卷第47頁至第49頁）；
  5.證物認領保管單1 份（偵查卷第43頁）。
三、對於被告有利證據不採納之理由：
    被告固坦承於上開時間、地點，拿取店內販售之挺立鈣強力
    錠後，並未結帳即行離開等事實，惟辯稱略以：伊當天吃了
    過量安眠藥，頭腦昏昏沉沉，伊當時將挺立鈣強力錠放在手
    上，但袖子過長，被袖子蓋住，又因伊長期打胰島素，手會
    發麻，因此結帳時忘記自己手上有拿東西云云（偵查卷第21
    頁、本院卷第26頁），然此與前引監視錄影畫面之翻拍照片
    顯示（偵查卷第81頁），被告在結帳時手中並未持有前開強
    力錠不符，反倒畫面中可見被告右手袖子近手腕處有不正常
    鼓起，且其在結帳前後，右手一直保持不自然之水平姿勢，
    似係在避免其右手袖內之物品滑出（偵查卷第81頁至第83頁
　　），而可推見被告或係將前開贓物藏放在其右手袖內，較為
    可能，準此，被告在犯案當下，既仍知掩飾犯行，應可推知
    其當時神智尚稱清楚，並未有因服藥意識不清等精神障礙，
    致不能辨識其行為違法或欠缺依其辨識而為行為之能力，或
    有因前揭原因致上開能力顯著減低之情形，此僅能作為量刑
    參考，不足採為有利於其之認定。
四、論罪科刑之簡要說明：
  1.被告係犯刑法第320 條第1 項之普通竊盜罪。
  2.爰審酌被告並無竊盜一類之財產犯罪前科，有臺灣高等法院
    被告前案紀錄表可考，應係初犯，此次竊得之贓物依游麗梅
    所述（偵查卷第27頁），價值僅518 元，並已發還給游麗梅
    收受，有證物認領保管單在卷可憑（偵查卷第43頁），犯罪
    情節輕微，另斟酌其年齡智識、生活經驗、家庭與經濟狀況
    及其他一切情狀，量處如主文所示之刑，並諭知易服勞役之
    折算標準，以示懲儆。
  3.被告竊得之挺立鈣強力錠1 盒已經追回並發還給游麗梅，此
    如前述，既已合法發還給被害人，依刑法第38條之1 第5 項
    規定，即無須再諭知沒收或追徵，併此敘明。
五、緩刑：
　　被告之前未曾因故意犯罪，受有期徒刑以上刑之宣告，有上
    開前案紀錄表可考，此次一時失慮，致罹刑典，經此偵審教
    訓，應知警惕而無再犯之虞，爰予緩刑2 年，以勵自新。
六、適用法條：
    刑事訴訟法第284 條之1 、第299 條第1 項前段、第310 條
    之1 ，刑法第320 條第1 項、第42條第3 項前段、第74條第
    1 項第1 款，刑法施行法第1 條之1 第1 項。
七、上訴教示：
    如不服本判決應於收受送達後20日內向本院提出上訴書狀，
    並應敘述具體理由；未敘述上訴理由者，應於上訴期間屆滿
    後20日內向本院補提理由書（均須按他造當事人之人數附繕
    本），提起上訴，切勿逕送上級法院。
本案經檢察官林在培到庭執行職務。
中　　華　　民　　國　　111 　年　　5 　　月　　30  　日
                  刑事第九庭法  官  陳彥宏  
以上正本證明與原本無異。
因疫情而遲誤不變期間，得向法院聲請回復原狀。
                            書記官  李文瑜
中　　華　　民　　國　　111 　年　　5 　　月　　30　　日
論罪法條：
刑法第320條
  意圖為自己或第三人不法之所有，而竊取他人之動產者，為竊
  盜罪，處五年以下有期徒刑、拘役或五十萬元以下罰金。
  意圖為自己或第三人不法之利益，而竊佔他人之不動產者，依
  前項之規定處斷。
  前二項之未遂犯罰之。